【裁判字號】    90,交簡上,91
【裁判日期】    901121
【裁判案由】    公共危險
【裁判全文】
臺灣高雄地方法院刑事判決                          九十年度交簡上字第九一號
    上  訴  人
    即  被  告  甲○○
右列上訴人因公共危險案件，不服本院高雄簡易庭九十年度雄交簡字第五四六號中華
民國九十年五月三十一日所為第一審判決（聲請簡易判決處刑案號：九十年度偵字第
四七五七號），提起上訴，本院管轄之第二審合議庭判決如左：
    主  文
上訴駁回。
    事  實
一、甲○○明知在飲酒後不能安全駕駛動力交通工具，仍於民國（下同）九十年三月
    二日十一時二十分許，騎乘車牌號碼ＸＨＮ─二○二號機車，行駛公眾往來之道
    路上，行經高雄市○○區○○路與河堤路口，因酒醉行車不穩，撞上由吳萃英所
    有停放路旁之車號Ｅ四─一五九八號自小客車，致該自小客車後保險桿、後車箱
    蓋損毀，嗣為警攔檢查獲，並測得甲○○酒精濃度為每公升○點九七毫克。
二、案經高雄市政府警察局左營分局（起訴書誤載為鼓山分局）報請臺灣高雄地方法
    院檢察署檢察官偵查後聲請以簡易判決處刑。
    理  由
一、訊之上訴人即被告甲○○對於右揭酒後駕車事實業據其於警訊及偵審中均坦承不
    諱，並有上訴人親自簽名之酒精測試紀錄表、高雄市政府警察局舉發違反道路交
    通管理事件通知單及高雄市政府警察局交通事故調查報告表各一紙在卷可資參佐
    。又刑法第一百八十五條之三規定所謂「不能安全駕駛」，係抽象危險犯，不以
    發生具體危險為必要；且就醫學文獻所知，酒精對人體造成之影響，於呼氣酒精
    濃度達每公升○．二五毫克，即會輕度中毒，造成輕度協調功能降低，呼氣酒精
    濃度達每公升○．五毫克時，屬輕到中度中毒症狀，出現反應較慢、感覺減低、
    影響駕駛之狀況，復依呼氣酒精濃度每公升一．三二毫克，換算血液中酒精濃度
    約為二六四ＭＧ／ＤＬ，其所產生之生理反應為噁心嘔吐、步履不穩、精神混惑
    不清晰，此有行政院國軍退除役官兵輔導委員會臺北榮民總醫院八十八年八月五
    日（八八）北總內字第二六八六八號函可據。本件上訴人飲酒後駕車，經警測量
    其酒精濃度高達每公升○˙九七毫克，有前揭酒精測試紀錄表乙紙在卷可參，則
    依上所述，上訴人於斯時已處於輕到中度中毒症狀，出現反應較慢、感覺減低、
    影響駕駛之狀況，顯已不能安全駕駛。本件事證明確，被告犯行洵堪認定。
二、核被告所為，係犯刑法第一百八十五條之三之服用酒類不能安全駕駛動力交通工
    具而駕駛罪。又被告曾因公共危險罪經法院判處罰金二千元確定，於八十九年十
    二月十九日執行完畢，有臺灣高等法院被告全國前案紀錄表乙紙附卷可佐，原審
    援引刑法第一百八十五條之三、第四十一條第一項、罰金罰鍰提高標準條例第二
    條之規定，並審酌被告已有酒醉駕車公共危險前科紀錄，量處上訴人有期徒刑五
    月，且諭知易科罰金之折算標準，認事用法洵無違誤，量刑亦甚允當。上訴人上
    訴意旨指摘原判決量刑過重，並無可採，其上訴為無理由，應予駁回。
據上論斷，應依刑事訴訟法第四百五十五條之一第一項、第三項、第三百六十八條，
判決如主文。
本案經檢察官顏漢文到庭執行職務。
中      華      民      國    九十    年      十一      月    二十一    日
                                  臺灣高雄地方法院刑事第六庭
                                      審判長  法  官  趙家光
                                              法  官  邱明弘
                                              法  官  張世賢
右正本證明與原本無異。
如不服本判決，應於判決送達後十日內，向本院提出上訴狀。
                                              書記官  蔡琬玲
中      華      民      國    九十    年      十一      月    二十一    日


司法院資訊處製作；財團法人民間司法改革基金會備份。
